臺灣板橋地方法院交通事件裁定　　　 100年度交聲字第1455號
原處分機關　交通部公路總局臺北區監理所
異　議　人　陳立興
即受處分人
上列受處分人因違反道路交通管理處罰條例案件，對於交通部公
路總局臺北區監理所於中華民國100 年4 月29日所為之北監營裁
字第裁40-A01YSF169號裁決處分（原舉發案號：臺北市政府警察
局北市警交大字第A01YSF169 號），聲明異議，本院裁定如下：
    主  文
異議駁回。
    理  由
一、原處分意旨：異議人即受處分人陳立興於民國（下同）99年
    10月15日10時35分，駕駛車牌號碼990-B5號營業小客車，在
    臺北市○○路，因有「在多車道左轉彎，不先駛入內側車道
    －在多車道中間車道（第二或第三車道）左轉」之違規事實
    ，乃依道路交通管理處罰條例第48條第1 項第4 款之規定，
    處罰鍰新臺幣（下同）900 元，並依同條例第63條第1 項之
    規定，記違規點數1 點。
二、本件聲明異議意旨略以：異議人於100 年5 月2 日收到由文
    山第二分局交通隊所舉發之違規通知，其違規時間竟然是99
    年10月15日10時35分，內心真是十分無奈，一封沒有違規照
    片的不明舉發就要對善良民眾開罰，如此含糊籠統的執行公
    眾所給予之權力，真是不可取，請讓異議人與舉發單位對質
    以昭公信云云。
三、按汽車駕駛人轉彎時，有下列情形之一者，處新臺幣六百元
    以上一千八百元以下罰鍰：四、在多車道右轉彎，不先駛入
    外側車道，或多車道左轉彎，不先駛入內側車道；汽車駕駛
    人有下列各款所列條款之一者，除依原條款處罰鍰外，並予
    記點：一、有第三十三條第一項、第二項、第三十八條第一
    項、第四十條、第四十五條、第四十七條第一款至第三款、
    第四十八條、第四十九條或第六十條第一項、第二項第一款
    、第二款情形之一者，各記違規點數一點，道路交通管理處
    罰條例第48條第1 項第4 款、第63條第1 項第1 款，分別定
    有明文。
四、訊據異議人陳立興坦承於上開時間，駕駛車牌號碼990-B5號
    營業小客車，由臺北市○○○路左轉興隆路，旋為警欄查舉
    發一事；惟否認有違反道路交通管理處罰條例之事實，除上
    開聲明異議意旨外，另辯稱：伊當時跟在公車後面走，伊開
    過公車，知道公車軸距長會甩，所以伊開車會轉到他的右後
    角以便於看到車前狀況，我跟在大客車後面已經超過停等線
    ，速度會放慢，所以我的車子會在大客車後方，我的小客車
    會轉到他的右後角，看前面狀況，伊只是在轉彎的時候多一
    個動作預防追撞，就是防衛駕駛，就是預知危險發生做防衛
    動作云云。
五、經查：
（一）證人即舉發本件違反道路交通管理處罰條例事件之警員陳
      國舜已到庭具結證稱：「我是站在興隆路跟羅斯福路路口
      ，東南角角落，我看到是有停等紅燈，綠燈啟動之後，停
      在第一輛的公車就開始起步往前動，它後面跟著一輛計程
      車，這部就是異議人的車子，它當時是走在內側第一個車
      道，它是從北左轉東，就是羅斯福路左轉興隆路。當時羅
      斯福路的最內線車道是專供左轉使用，羅斯福路上有4 個
      車道，不是5 個車道。異議人還沒有到中間線的時候，他
      就從前方的公車後面切出來，他本來應該跟著他前面的公
      車行走的路線左轉，但是他從公車後面切出來，他沒有依
      照車道行駛，他是第二車道。」（見本院100 年5 月24日
      訊問筆錄），且有該舉發地點照片4 幀足資佐證。
（二）又異議人供稱：「（你轉彎過來的時候，是不是開在公車
      的右側？）在他的右後方。」（見本院100 年5 月24日訊
      問筆錄），核與證人即警員陳國舜前開所為證述亦相吻合
      ，更堪認證人陳國舜前開所證並非子虛。
（三）至於異議人所稱「防衛駕駛」云云，於法顯屬無據，自不
      得執之為其有利之認定。
六、從而，原處分機關據以援引道路交通管理處罰條例第48條第
    1 項第4 款，裁處異議人罰鍰900 元，並依同條例第63條第
    1 項第1 款（漏載第1 款）之規定記違規點數1 點，即無違
    法或不當，故本件異議為無理由，應予駁回。
據上論斷，應依道路交通事件處理辦法第18條，裁定如主文。
中    華    民    國    100   年    5     月    31    日
                  交通法庭  法  官  陳鴻清
以上正本證明與原本無異。
如不服本裁定，應於送達後5 日內，向本院提出抗告狀。
                            書記官  黃頌棻
中    華    民    國    100   年    5     月    31    日